【裁判字號】    97,易,720
【裁判日期】    970704
【裁判案由】    竊盜等
【裁判全文】
臺灣高雄地方法院刑事判決               97年度易字第720號
公  訴  人  臺灣高雄地方法院檢察署檢察官
被      告  甲○○
上列被告因竊盜等案件，經檢察官提起公訴（97年度偵字第9171
號），被告為認罪之陳述，本院行簡式審判程序，判決如下：
    主    文
甲○○犯竊盜罪，累犯，處有期徒刑伍月。又犯攜帶兇器竊盜罪
，累犯，處有期徒刑拾月，扣案之圓錐起子壹支沒收。應執行有
期徒刑壹年貳月，扣案之圓錐起子壹支沒收。
    事    實
一、甲○○前於民國94年間因加重竊盜案件，經本院以94年度易
    字第1237號判決，判處有期徒刑1 年，經上訴駁回確定，於
    94年10月3 日入監執行，甫於96年2 月9 日縮刑假釋出監，
    並於96年3 月28日縮刑期滿，假釋未經撤銷，以已執行完畢
    論（構成累犯）。詎仍不知悔改，復意圖為自己不法之所有
    ，各基於竊盜之犯意，分別於：
  (一)97年2 月18日前約2 、3 天之某例假日上午10時許，在高雄
    市○○區○○街「鼓山國中」操場旁無名巷內，見李月娥所
    有，由丁○○使用之車牌號碼1613-XL 號自用小客車停放路
    邊上鎖中，竟以持路旁撿拾之石塊（未扣案，無法證明客觀
    上足對人之身體、安全構成威脅可堪作為兇器使用），砸毀
    該車右前車窗玻璃之方式（毀損部分未據告訴），徒手竊得
    車內丁○○所有之皮夾1 只，內裝有現金約新臺幣（下同）
    5,000 元、身分證、合作金庫及第一銀行提款卡、中國信託
    、富邦銀行及聯邦銀行信用卡等物。嗣將現金花用殆盡，並
    將上開皮夾、卡片及證件等物丟棄於高雄市○○區○○路與
    厚德路口附近。
  (二)97年3 月29日上午10時30分許，在高雄市鼓山區○○○路19
    之3 號高雄市鼓山區圖書館旁巷內，見丙○○所有，車牌號
    碼ZO-6800 號自用小客車停放路邊上鎖中，竟併基於毀損他
    人器物之犯意，以所攜帶其所有之客觀上足以對人生命、身
    體、安全構成威脅，具有危險性的金屬材質圓錐起子1 支，
    持以破壞該車右前車窗玻璃，使其碎裂致令不堪用（約值50
    00元），而竊得丙○○所有，置放於車內中央置物櫃中之高
    速公路小型車回數票6 張（約值240 元）、車鎖晶片卡1 張
    （約值250 元）等物。嗣為警當場查獲，並扣得上開做案工
    具，及所竊得之回數票、晶片卡（已經警發還被害人）。
二、案經高雄市政府警察局鼓山分局移送臺灣高雄地方法院檢察
    署檢察官偵查起訴。
    理    由
一、上開事實一(一)、(二)之犯行，業據被告甲○○於警詢、檢察官
    偵訊及本院審理中均坦承不諱，與被害人丁○○、丙○○於
    警詢之指訴，證人即查獲、警詢員警黃明棋、鄭添富、李清
    風、何文琦於偵查中之具結證述，參核相符屬實，且有上開
    鼓山分局搜索扣押筆錄、扣押物品收據及目錄表、自願受搜
    索同意書、竊盜案現場、贓物及工具照片7 紙在卷可稽，並
    有小型車回數票6 張、車鎖晶片卡1 張，以及被告事實一(二)
    持以作案用之圓錐起子1 支扣案足憑，而扣案贓物已經警發
    還被害人，有丙○○贓物認領保管單1 紙在卷足參。被告上
    開自白，核與卷內積極證據相符，洵堪採信。是被告確有事
    實一(一)之竊盜既遂、事實一(二)之毀損他人物品、加重竊盜既
    遂等犯行，事證明確，堪以認定，依法應予論科。
二、按刑法第321 條第1 項第2 款之「門扇」專指門戶而言，而
    所謂「其他安全設備」，指門扇、牆垣以外，依社會通常觀
    念足認防盜之一切設備而言，如門鎖、窗戶或通往陽台之門
    亦屬之（參最高法院55年台上字第547 號判例、85年度台上
    字第1565號判決意旨）。又同條項第3 款之攜帶兇器竊盜罪
    ，係以行為人攜帶兇器竊盜為其加重條件，此所謂兇器，其
    種類並無限制，凡客觀上足對人之生命、身體、安全構成威
    脅，具有危險性之兇器均屬之，且祇須行竊時攜帶此種具有
    危險性之兇器為已足，並不以攜帶之初有行兇之意圖為必要
    （參最高法院79年台上字第5253號判例、94年度台上字第31
    49號判決意旨）。本件事實一(一)、(二)自小客車右前車窗玻璃
    ，通常車主或駕駛人固作為觀察右前方車況、通風及防閑作
    用，惟僅屬汽車動產零配件之一部分，究與一般房屋、建築
    物本身之門扇、牆垣、門鎖、窗戶有間，依社會通常觀念尚
    不足認屬於安全設備之一種，被告上開2 件犯行，自無法認
    係毀損安全設備竊盜。再被告於事實一(一)所持石塊未經警扣
    案，無法證明客觀上足以對人之身體、安全構成威脅，可堪
    作為兇器使用；而事實一(二)扣案之金屬製圓錐起子1 支，外
    觀上錐尖銳利，能刺破自小客車右前車窗玻璃硬物，質地堅
    硬，有該照片1 紙在卷足參（參警卷第33頁），依一般人社
    會健全通念，客觀上足對人之生命、身體、安全構成威脅，
    具有危險性，堪認為兇器無訛。
三、本件被告甲○○於事實一(一)竊取他人財物得逞，核其所為，
    係犯刑法第320 條第1 項之竊盜既遂罪（毀損部分未據告訴
    ）；而被告於事實一(二)攜帶可作為兇器使用之圓錐起子刺破
    被害人車輛右前車窗玻璃，致令不堪用，而竊取車內財物得
    逞，係犯刑法第354 條之毀損他人物品罪、第321 條第1 項
    第3 款之攜帶兇器竊盜既遂罪。被告於事實一(二)毀損他人物
    品、攜帶兇器竊盜2 犯行，於刑法95年7 月1 日修正施行後
    ，堪認係為竊盜目的之同一次侵害同一被害人數財產法益之
    單一行為，係一行為觸犯數罪名之想像競合犯，為裁判上一
    罪關係，檢察官起訴意旨認係按數罪併罰處斷，尚有未恰，
    是被告上開2 犯行，應依刑法第55條前段，僅從一重之刑法
    第321條第1項第3 款之攜帶兇器竊盜罪處斷。再被告就事實
    一(一)之竊盜、事實一(二)之攜帶兇器竊盜犯行，均犯意各別，
    時地有異，所侵犯為不同被害人之財產法益，自應論以數罪
    併罰之。又被告前有事實欄論罪科刑及執行之前科紀錄，於
    96年3 月28日有期徒刑執行完畢，有台灣高等法院被告前案
    紀錄表在卷足參，其於上開有期徒刑執行完畢後，5 年以內
    再故意犯本件有期徒刑以上之罪，依刑法第47條第1 項規定
    ，構成累犯，均應予加重其刑。
四、爰審酌被告甲○○不知尊重他人之財產權，2 次竊盜均既遂
    ，第2 件為攜帶兇器、毀損他人物品犯之，嚴重危害治安及
    善良風俗，實屬不該，且其有受刑之執行前科資料，堪認素
    行欠佳，而就被害人受損財物價值非輕，迄未與被害人達成
    和解，均係累犯，惡性匪淺，惟念及被告犯後坦承全部犯行
    ，就事實一(二)部分所示之贓物，已經警發還被害人，部分減
    輕被害人損失，本案係因缺錢花用，鋌而走險等一切情狀，
    分別量處如主文所示之刑，並依法定其應執行之刑，以資懲
    儆。至扣案之圓錐起子1 支，係被告所有供其於事實一(二)毀
    損、竊盜犯罪所用之物，業經被告於警詢、本院審理時供承
    在卷，依刑法第38條第1 項第2 款規定，自應諭知沒收。
據上論斷，應依刑事訴訟法第273 條之1 第1 項、第299 條第1
項前段，刑法第320 條第1 項、第354 條、第321 條第1 項第3
款、第55條、第47條第1 項、第51條第5 款、第38條第1 項第2
款，判決如主文。
本案經檢察官乙○○到庭執行職務。
中    華    民    國    97    年    7     月    4     日
                  刑事第三庭    法  官  李昆南
以上正本證明與原本無異。
如不服本判決應於收受本判決後10日內向本院提出上訴書狀，並
應敘述具體理由，如未敘述上訴理由者，應於上訴期間屆滿後20
日內補提理由書狀於本院（均須按他造當事人之人數附繕本）「
切勿逕送上級法院」。
中    華    民    國    97    年    7     月    4     日
                                書記官  黃美玲
附錄本判決論罪之法條：
刑法第320條第1項（竊盜罪）
意圖為自己不法之所有或第三人不法之所有，而竊取他人之動產
者，為竊盜罪，處5年以下有期徒刑、拘役或500元以下罰金。
刑法第321 條第1項第3款（加重竊盜罪）
犯竊盜罪而有左列情形之一者，處6 月以上、5 年以下有期徒刑
：三、攜帶兇器而犯之者。
刑法第354 條（毀損他人物品罪）
毀棄、損壞前2 條以外之他人之物或致令不堪用，足以生損害於
公眾或他人者，處2 年以下有期徒刑、拘役或5百元以下罰金。


司法院資訊處製作；財團法人民間司法改革基金會備份。
